臺灣臺北地方法院刑事判決　　　　　　　100年度訴字第591號
公　訴　人　臺灣臺北地方法院檢察署檢察官
被　　　告　黃柏翰
選任辯護人　蕭晴旭律師
上列被告因毒品危害防制條例案件，經檢察官提起公訴（99年度
偵字第16707號），本院判決如下：
    主  文
黃柏翰所犯如附表一編號1 至4 所示之販賣第二級毒品既、未遂
罪，共肆罪，各處如附表一「主文欄」所示之刑，應執行有期徒
刑參年。扣案如附表二編號1 所示之物，沒收銷燬之；如附表二
編號4 、6 、10至14所示之物，均沒收；未扣案之販賣第二級毒
品所得新臺幣貳萬參仟伍佰元沒收，如全部或一部不能沒收時，
以其財產抵償之。
    事  實
一、黃柏翰明知大麻業經主管機關公告列為毒品危害防制條例第
    2 條第2 項第2 款之第二級毒品，不得非法販賣、持有，於
    民國99年間，先向綽號「小東」之吳奇鴻以新臺幣（下同）
    19,000元之價格販入大麻約16公克後，竟基於意圖營利而販
    賣大麻之犯意，分別在如附表一編號1 、2 所示之時間、地
    點，以該附表所示之價格、數量販賣大麻予湯文璇、張哩蒙
    及王建仁（其中王建仁部分，因王建仁經試用黃柏翰提供之
    大麻後，不滿意品質，並未購買而未遂）。另於99年間，先
    向真實姓名年籍不詳、綽號「P 仔」之成年男子以14,000元
    之價格販入大麻約15公克後，亦基於意圖營利而販賣大麻之
    犯意，分別在如附表一編號3 、4 所示之時間、地點，以該
    附表所示之價格、數量販賣大麻予黃柏豪、張文。嗣經警
    報請監聽及跟監埋伏，於99年7 月15日晚間8 時40分許，經
    黃柏翰同意而至其位於臺北市○○○路○ 段113 巷7 弄9 號
    2 樓住處內搜索，當場扣得黃柏翰所有供販毒所用或預備供
    分裝毒品之用如附表二編號1 、4 、6 、10至14所示之物，
    及與本案無關之附表二編號2 、3 、5 、7 、8 、9 、15所
    示之物，始悉上情。
二、案經行政院海岸巡防署海岸巡防總局北部地區巡防局移送臺
    灣臺北地方法院檢察署檢察官偵查起訴。
    理  由
壹、程序部分：
    按被告以外之人於審判外之陳述，雖不符前4 條之規定（即
    刑事訴訟法第159 條之1 至之4 ），而經當事人於審判程序
    同意作為證據，法院審酌該言詞陳述或書面陳述作成時之情
    況，認為適當者，亦得為證據。當事人、代理人或辯護人於
    法院調查證據時，知有第159 條第1 項不得為證據之情形，
    而未於言詞辯論終結前聲明異議者，視為有前項之同意，刑
    事訴訟法第159 條之5 定有明文。經查，檢察官、被告黃柏
    翰及其辯護人於本院言詞辯論終結前，就本判決所引用各項
    屬於審判外陳述之證據，知有第159 條第1 項不得為證據之
    情形，均未聲明異議，且本院審酌各該證據作成情況均無不
    適當之情形，是依上開規定，認得作為本案證據。
貳、實體部分：
一、上開事實，業據被告黃柏翰於偵查及本院審理時均坦承不諱
    （見偵一卷第134 至136 、141 、142 、152 、153 頁；院
    卷第49頁背面、64頁背面），核與證人湯文璇、張哩蒙、王
    建仁、黃柏豪、張文、張富凱於警詢、偵查時之證述及證
    人即承辦本案之海巡署機動查緝隊員警邱士豪於本院審理時
    之證述均互核相符（見偵一卷第23至35、65、66、69、70、
    84至88、91至95、104 至109 、111 至114 、116 至121 、
    123 至126 頁；院卷第64頁背面至68頁背面）；復有搜索扣
    押筆錄、扣押物品目錄表、扣押物品清單、毒品初步鑑驗報
    告單、扣案物照片5 張、通訊監察書、門號0000000000號行
    動電話之通訊監察譯文、被告申辦之中國信託商業銀行（下
    稱中信銀行）帳號000000000000號帳戶之交易明細資料、張
    文申辦之中信銀行帳號000000000000號帳戶之交易明細資
    料、現場照片4 張等件在卷可稽（見偵一卷第7 至13、37至
    39、47至56頁背面、80、96、97、101 至103 、138 、139
    、166 至168 頁；院卷第21、22、24頁）。又員警在被告位
    於臺北市○○○路○ 段113 巷7 弄9 號2 樓住處查獲之煙草
    3 包（驗餘總淨重9.59公克），經送請法務部調查局濫用藥
    物實驗室以化學呈色法及氣相層析質譜儀分析法檢驗，均確
    認含有大麻成分之情，有該實驗室99年8 月11日調科壹字第
    09923018010 號鑑定書附卷可證（見偵一卷第149 頁）。綜
    上，足徵被告之前揭任意性自白與事實相符，應堪採信，被
    告確有上揭販賣第二級毒品大麻4次之犯行，應屬無疑。
二、被告明知大麻為第二級毒品，並為價格昂貴之違禁物，取得
    不易，而政府為杜絕毒品之氾濫，對於查緝毒品之販賣，無
    不嚴厲執行，且販賣毒品之罪責甚重，衡情一般持有毒品者
    若無利可圖，當不致輕易將持有毒品交付他人。況本件被告
    於監聽譯文中，曾與購毒者談及毒品之金額、數量等內容，
    則被告雖於販入毒品時並無嗣後將予賣出之犯意，然於為本
    案販賣第二級毒品犯行時，確均具有營利之意圖無疑。是本
    件事證明確，被告之上開販賣第二級毒品犯行，均堪認定，
    應予依法論科。
三、就如附表一編號2 部分，被告與王建仁於該附表所示之時、
    地相約見面，欲交易毒品，惟因王建仁當場試用被告提供之
    大麻後，不滿意品質，遂未向被告購買毒品之情，業據證人
    王建仁於警詢時供述明確（見偵一卷第91至95頁），則斯時
    被告與王建仁雖未完成毒品交易，然被告仍已著手此部分販
    賣第二級毒品之行為，應以未遂犯論處。是核被告如附表一
    編號1 、3 、4 部分所為，均係犯毒品危害防制條例第4 條
    第2 項之販賣第二級毒品既遂罪，及如附表一編號2 部分所
    為，則係犯同條例第4 條第6 項、第2 項之販賣第二級毒品
    未遂罪。被告就如附表一編號2 部分，係著手於犯罪行為之
    實行而不遂，為未遂犯，應依刑法第25條第2 項規定減輕其
    刑。查被告於販賣前與販賣時之持有第二級毒品大麻，其持
    有之低度行為均應為嗣後販賣之高度行為所吸收，故不另論
    其持有毒品罪。又被告所犯如附表一編號1 至4 所示之各販
    賣第二級毒品既遂及未遂犯行，犯意各別，行為互殊，應予
    分論併罰。
四、辯護人雖為被告辯以：被告於偵查時已供出如附表一編號1
    、2 部分所販賣之大麻來源為綽號「小東」之吳奇鴻，及如
    附表一編號3 、4 部分所販賣之大麻來源為綽號「P 仔」之
    林宗諭，故被告所犯本案4 次販賣第二級毒品犯行均應依毒
    品危害防制條例第17條第1 項規定予以減刑云云。惟查：
  (一)按犯第4 條至第8 條、第10條或第11條之罪，供出毒品來源
    ，因而查獲其他正犯或共犯者，減輕或免除其刑，毒品危害
    防制條例第17條第1 項定有明文。復按所謂「供出毒品來源
    ，因而查獲其他正犯或共犯者」，係指具體提供毒品來源之
    資訊，使調查或偵查犯罪之公務員知悉而對之發動調查或偵
    查，並據以查獲其他正犯或共犯者而言；申言之，被告之「
    供出毒品來源」，與調查或偵查犯罪之公務員對之發動調查
    或偵查並進而破獲之間，論理上須具有先後且相當的因果關
    係，非謂被告一有「自白」、「指認」毒品來源之人，而有
    助於查獲或破獲在後，即應獲上開減免之寬典。若被告供出
    毒品來源者之前，調查或偵查犯罪之公務員已有確切之證據
    ，足以合理之懷疑被告所供販賣毒品來源之人，則嗣後之破
    獲與被告之「供出毒品來源」間，即欠缺先後且相當的因果
    關係，自不得適用上開規定予以減刑，最高法院97年度台上
    字第1475號、99年度台上字第2752號、100 年度台上字第11
    98號判決意旨可資參照。
  (二)經查，就如附表一編號1 、2 之販賣大麻犯行部分，被告於
    99年7 月15日本案遭查獲後，曾多次供稱此部分販賣予湯文
    璇、張哩蒙、王建仁等人之大麻，來源為綽號「花小東」之
    吳奇鴻等情，有偵訊筆錄存卷可考（見偵一卷第13 6、137
    、152 、153 、174 至176 頁）；而證人即承辦本案之員警
    邱士豪於本院審理時亦證稱：被告於第一次警詢（指99年7
    月16日）時，有供出吳奇鴻為他毒品的上源；被告的供述對
    伊等辦吳奇鴻案有幫助等語（見院卷第65至68頁背面）；又
    吳奇鴻另案因販賣第二級毒品大麻予梁源峰、梁式一，於99
    年11月24日為警查獲，並經臺灣高等法院以100 年度上訴字
    第1719號判決判處有期徒刑5 年4 月確定，有該案判決書可
    證，而於該案一審臺灣士林地方法院100 年度訴字第77號案
    件審理時，吳奇鴻之辯護人曾表示：於閱卷時有發現另案黃
    柏翰供述吳奇鴻販毒之筆錄，雖然此部分不在該案之起訴範
    圍，但吳奇鴻坦承有販賣大麻予黃柏翰，希望能與該案合併
    審理等語，此有該案100 年4 月14日審判筆錄附卷可查（見
    臺灣士林地方法院100 年度訴字第77號卷第43頁背面），綜
    上，雖足認被告確已供稱此部分之毒品來源為吳奇鴻，而吳
    奇鴻於另案審理時亦坦承確有販賣大麻予被告之犯行，均屬
    無疑。然查，證人邱士豪於本院審理時已具結證稱：本案被
    告販賣大麻案件及另案由士林地檢署指揮偵辦的吳奇鴻販賣
    大麻案件均係由伊承辦，兩案件偵辦之順序是先偵辦吳奇鴻
    ，之後才偵辦黃柏翰的；伊偵辦被告的緣由是因伊等在偵辦
    吳奇鴻案件時，有發現被告與吳奇鴻有毒品之交易，才另案
    切（割）出來偵辦，通訊監察時也有聽到，所以2 人之關係
    伊等都很清楚；吳奇鴻的案件是於99年2 月開始偵辦，被告
    的案件則於99年5 月才開始偵辦等語（見院卷第65至68頁背
    面）；且經本院調閱吳奇鴻上開販賣第二級毒品案件全卷，
    發現員警早於本案99年7 月15日查獲被告前，即已對吳奇鴻
    持用之行動電話實施監聽，並多次拍攝吳奇鴻與購毒者交易
    之照片，有相關通訊監察譯文及蒐證照片附卷可參（見臺灣
    士林地方法院檢察署99年度偵字第1497 9號卷第38至44頁）
    ，尤其上開監聽譯文及蒐證照片中，更包含邱士豪於99年6
    月10日與被告相約見面交易毒品之通聯譯文及照片（見同上
    偵卷第41頁背面、43頁），從而，被告於本案偵查時，縱然
    主動供出其於99年6 月間販賣予湯文璇、張哩蒙、王建仁（
    即如附表一編號1 、2 部分）之大麻來源為吳奇鴻，確有助
    於員警確認吳奇鴻之販毒犯行，但因被告與吳奇鴻於99年6
    月10日為上開毒品交易時，早已經員警長期監控、蒐證，員
    警已有確切之證據，足以合理懷疑吳奇鴻涉犯此部分販賣大
    麻予被告黃柏翰之犯行，則參酌上開實務見解，尚難認員警
    係因被告之「供出毒品來源」而使員警知悉吳奇鴻犯罪而對
    之發動調查或偵查，則嗣後吳奇鴻之破獲與被告之「供出毒
    品來源」間，亦難認具有相當因果關係，自不得適用毒品危
    害防制條例第17條第1 項規定予以減刑。
  (三)至如附表一編號3 、4 之販賣大麻犯行部分，被告於99年7
    月15日本案遭查獲後，固於同年7 月16日、8 月10日、8 月
    17日、9 月9 日及100 年1 月12日偵查中均供稱此部分販賣
    予黃柏豪、張文之大麻，來源為真實姓名年籍不詳、綽號
    「P 仔」之成年男子，並供陳「P 仔」之歲數、身材、聯絡
    電話、工作地點及交易地點等特徵，更於99年9 月9 日偵查
    時，經檢察官提示林宗諭之照片後，指認「P 仔」即為林宗
    諭等情，有上開期日之偵訊筆錄存卷可考（見偵一卷第19至
    22、62、63、135 至137 、141 、142 、154 、157 、158
    、176 頁；羈押一卷第4 至6 頁），足徵被告確已供出此部
    分之毒品來源為林宗諭。惟查，檢警依被告提供之情資實施
    偵查後，迄本院審理終結前尚未查獲「P 仔」或林宗諭有販
    賣毒品予被告之犯行，有本院審判筆錄及林宗諭之臺灣高等
    法院全國前案紀錄表在卷可查（見院卷第53、91頁背面）。
    準此，被告此部分所供述之「毒品來源」是否為真，尚無從
    證明，其所為核與「供出毒品來源，因而查獲其他正犯或共
    犯」之構成要件不符。從而，被告本案如附表一編號1 至4
    之販賣大麻犯行部分，均無毒品危害防制條例第17條第1 項
    減刑規定之適用，辯護人上開所辯，尚屬無據。
五、又按犯第4 條至第8 條之罪於偵查及審判中均自白者，減輕
    其刑，毒品危害防制條例第17條第2 項定有明文。查被告於
    檢察官偵查及本院審理時均坦認販賣大麻予如附表一編號1
    至4 所示購毒者之犯行，有偵訊及審判筆錄在卷可證（見偵
    一卷第134 至136 、141 、142 、152 、153 頁；院卷第49
    頁背面、64頁背面），揆諸前揭規定，被告所犯本案4 次販
    賣第二級毒品犯行，均應依毒品危害防制條例第17條第2 項
    規定分別減輕其刑。且就被告如附表一編號2 之未遂罪部分
    ，應遞減輕其刑。再同為販賣第二級毒品之人，其原因、動
    機不一，犯罪情節未必盡同，或有大盤毒梟者，亦有中、小
    盤之分，甚或僅止於吸毒者同儕間為求互通有無之有償轉讓
    者亦有之，其販賣行為所造成危害社會之程度自屬有異，法
    律科處此類犯罪所設之法定最低本刑卻同為無期徒刑，不可
    謂為不重。經查，本件被告販賣第二級毒品之犯行雖有4 次
    ，但販賣之數量有限，犯罪所得金額亦不高，犯罪情節實難
    與大盤毒梟者相提併論，即令處以最低刑度即7 年以上有期
    徒刑，仍有致情法失平之處，誠屬情輕法重，難謂符合刑罰
    之相當性，爰分別依刑法第59條規定遞減輕其刑。
六、爰審酌被告為牟私利而販賣第二級毒品大麻予他人，其行為
    殘害國民身心健康，足使社會施用毒品人口增加，而相對提
    高社會負成本，減損勞動生產力，影響社會層面至深且鉅；
    惟念其並無犯罪前科，有臺灣高等法院被告前案紀錄表可證
    ，足認素行尚佳，且本案販賣毒品之數量有限，實際販賣所
    得亦不高，及被告於偵、審中均坦承犯行，並主動供出毒品
    來源，積極配合司法之調查及審理，雖因不符合「供出毒品
    來源，因而查獲其他正犯或共犯」之構成要件，而未能依毒
    品危害防制條例第17條第1 項規定減刑，仍堪認其犯後態度
    良好，暨其犯罪之動機、目的、手段等一切情狀，認公訴人
    於本院審理時所求處之定應執行刑為有期徒刑4 年6 月，尚
    嫌過重，爰分別量處如主文所示之刑，並定其應執行之刑，
    以資懲儆。
七、末按毒品危害防制條例第18條前段規定：查獲之第一級毒品
    ，不問屬於犯人與否，沒收銷燬之；故被告經法院為有罪之
    科刑判決時，查獲之毒品，與被告本案所犯並經法院諭知有
    罪者若全然無關，固不得於該有罪判決之主刑下宣告沒收；
    至若查獲之毒品，與被告被訴之本案非全然無關，法院自應
    於主刑下宣告沒收（最高法院94年度臺上字第1227號判決參
    照）；又毒品危害防制條例第19條第1 項規定所稱追徵其價
    額或以其財產抵償之，須於供犯罪所用或因犯罪所得之財物
    ，全部或一部不能沒收時，始有其適用，如無全部或一部不
    能沒收之情形，自無併諭知追徵其價額或以其財產抵償之必
    要（最高法院95年度臺上字第1001號判決參照）。扣案如附
    表二編號1 之煙草3 包（驗餘總淨重為9.59公克），經送驗
    結果，均含有第二級毒品大麻成分（見偵一卷第149 頁），
    且被告於警詢時已供稱：扣案之大麻係向「P 仔」購得的等
    語（見偵一卷第19頁），足見上開大麻均與被告如附表一編
    號3 、4 所示之販毒犯行相關，應依毒品危害防制條例第18
    條第1 項前段規定，於附表一編號3 、4 之主刑項下諭知沒
    收銷燬之。至除去大麻後所遺留之包裝袋3 只及如附表二編
    號4 、10、13所示之物，均係用以包裹、儲存大麻毒品，以
    防毒品裸露、潮濕，以及掩飾大麻毒品以便於攜帶之用；另
    扣案如附表二編號6 、12所示之物，均係供被告分裝、秤量
    大麻所用之物；而如附表二編號14所示之手機（搭配門號00
    00000000號），亦係供被告本案販毒聯絡之工具，故上開扣
    案物均屬供被告犯本案販賣第二級毒品所用之物，並均為被
    告所有等情，業據被告於偵查中供述在卷（見偵一卷第19、
    63頁），均應依同條例第19條第1 項規定沒收之。又扣案如
    附表二編號11之分裝袋1 組，係供被告販賣大麻預備之物，
    且亦為被告所有，自應依刑法第38條第1 項第2 款規定沒收
    之。另本案扣得如附表編號3 、5 、7 、8 、9 、15之物，
    均屬被告自身施用毒品所用之物，此業據被告供述甚詳（見
    偵卷第19頁），是上開扣案物品均核與被告本案販賣大麻犯
    行無涉，自不予宣告沒收。再如附表二編號2 所示之物，經
    送驗結果，均為植物莖，有法務部調查局99年8 月11日調科
    壹字第09923018010 號鑑定書存卷可查（見偵卷第149 頁）
    ，而依照93年4 月21日院臺法字第0930015133號函中所示公
    告修正毒品之分級及品項，其中附表二第二級毒品品項24為
    大麻，且註明「不包括大麻全草之成熟莖及其製品（樹脂除
    外）及由大麻全草之種子所製成不具發芽活性之製品」，是
    上開扣案物均為大麻全草之成熟莖，非屬毒品危害防制條例
    第2 條第2 項第2 款所列之第二級毒品，自非違禁物，亦無
    證據證明係供被告本件犯罪所用之物，爰不予宣告沒收。另
    被告就如附表一編號1 、3 、4 所示販賣第二級毒品大麻所
    得財物（各次分別列計），共得款235,000 元，係被告犯販
    賣第二級毒品罪所得財物，雖未扣案，仍應依毒品危害防制
    條例第19條第1 項規定，分別於各該罪名項下宣告沒收，如
    全部或一部不能沒收時，以其財產抵償之。
據上論斷，應依刑事訴訟法第299 條第1 項前段，毒品危害防制
條例第4 條第2 項、第6 項、第17條第2 項、第18條第1 項前段
、第19條第1 項，刑法第11條前段、第25條、第59條、第51條第
5款 、第38條第1 項第2 款，判決如主文。
本案經檢察官柯木聯到庭執行職務。
中    華    民    國   100    年    12    月    20    日
                  刑事第十二庭  審判長法  官  楊台清
                                      法  官  葉藍鸚
                                      法  官  羅立德
以上正本證明與原本無異。
如不服本判決應於收受送達後10日內向本院提出上訴書狀，並應
敘述具體理由；其未敘述上訴理由者，應於上訴期間屆滿後20日
內向本院補提理由書（均須按他造當事人之人數附繕）「切勿逕
送上級法院」。
                                      書記官  鄭淑丰
中    華    民    國   100    年    12    月    20    日
附表一：
 ┌─┬─────┬──────┬───┬───────┬───────┐
 │編│販賣時間  │ 交易地點   │買受人│交易金額、數量│主文          │
 │號│          │            │      │              │              │
 ├─┼─────┼──────┼───┼───────┼───────┤
 │1 │99年6 月間│臺北市建國北│湯文璇│以5,000元之價 │黃柏翰販賣第二│
 │  │某日      │路3段附近之 │張哩蒙│格，賣出大麻4 │級毒品，處有期│
 │  │          │全家便利商店│      │公克。        │徒刑壹年拾壹月│
 │  │          │            │      │              │；扣案如附表二│
 │  │          │            │      │              │編號4 、6 、10│
 │  │          │            │      │              │至14所示之物，│
 │  │          │            │      │              │均沒收；未扣案│
 │  │          │            │      │              │之販賣第二級毒│
 │  │          │            │      │              │品所得新臺幣伍│
 │  │          │            │      │              │仟元沒收，如全│
 │  │          │            │      │              │部或一部不能沒│
 │  │          │            │      │              │收時，以其財產│
 │  │          │            │      │              │抵償之。      │
 ├─┼─────┼──────┼───┼───────┼───────┤
 │2 │99年6 月18│臺北市建國北│王建仁│此次王建仁試用│黃柏翰販賣第二│
 │  │日晚間9 時│路及民權東路│      │被告所提供之大│級毒品，未遂，│
 │  │37分許    │口附近      │      │麻後，因不滿意│處有期徒刑壹年│
 │  │          │            │      │品質，並未購買│；扣案如附表二│
 │  │          │            │      │而未遂。      │編號4 、6 、10│
 │  │          │            │      │              │至14所示之物，│
 │  │          │            │      │              │均沒收。      │
 ├─┼─────┼──────┼───┼───────┼───────┤
 │3 │99年7 月15│臺北市中山區│黃柏豪│以9,500元之價 │黃柏翰販賣第二│
 │  │日晚間8 時│建國北路3段 │      │格，賣出大麻1 │級毒品，處有期│
 │  │許        │113巷7弄9號2│      │包（毛重約10公│徒刑壹年拾壹月│
 │  │          │樓          │      │克）。        │；扣案如附表二│
 │  │          │            │      │              │編號1 所示之物│
 │  │          │            │      │              │，沒收銷燬之；│
 │  │          │            │      │              │如附表二編號4 │
 │  │          │            │      │              │、6 、10至14所│
 │  │          │            │      │              │示之物，均沒收│
 │  │          │            │      │              │；未扣案之販賣│
 │  │          │            │      │              │第二級毒品所得│
 │  │          │            │      │              │新臺幣玖仟伍佰│
 │  │          │            │      │              │元沒收，如全部│
 │  │          │            │      │              │或一部不能沒收│
 │  │          │            │      │              │時，以其財產抵│
 │  │          │            │      │              │償之。        │
 ├─┼─────┼──────┼───┼───────┼───────┤
 │4 │99年7 月15│臺北市中山區│張文│以9,000元之價 │黃柏翰販賣第二│
 │  │日晚間8 時│建國北路3段 │      │格，賣出大麻1 │級毒品，處有期│
 │  │20分許    │113巷7弄6號 │      │包（毛重約7.85│徒刑壹年拾壹月│
 │  │          │前          │      │公克）。      │；扣案如附表二│
 │  │          │            │      │              │編號1 所示之物│
 │  │          │            │      │              │，沒收銷燬之；│
 │  │          │            │      │              │如附表二編號4 │
 │  │          │            │      │              │、6 、10至14所│
 │  │          │            │      │              │示之物，均沒收│
 │  │          │            │      │              │；未扣案之販賣│
 │  │          │            │      │              │第二級毒品所得│
 │  │          │            │      │              │新臺幣玖仟元沒│
 │  │          │            │      │              │收，如全部或一│
 │  │          │            │      │              │部不能沒收時，│
 │  │          │            │      │              │以其財產抵償之│
 │  │          │            │      │              │。            │
 └─┴─────┴──────┴───┴───────┴───────┘
附表二（扣案物）：
┌──┬──────┬────────┬──────┐
│編號│扣押物品名稱│數      量      │沒收依據    │
├──┼──────┼────────┼──────┤
│ 1  │大麻        │3 包（驗餘總淨重│依刑法第38條│
│    │            │9.59公克）      │第1 項第1 款│
│    │            │                │沒收        │
├──┼──────┼────────┼──────┤
│ 2  │植物莖      │2 包（驗餘淨重5.│非違禁物，不│
│    │            │51公克 ）       │予沒收      │
├──┼──────┼────────┼──────┤
│ 3  │殘渣袋      │52個            │與本案無關，│
│    │            │                │不予沒收    │
├──┼──────┼────────┼──────┤
│ 4  │包裝袋      │8 個            │毒品危害防制│
│    │            │                │條例第19條第│
│    │            │                │1項沒收     │
├──┼──────┼────────┼──────┤
│ 5  │研磨器      │1 個            │與本案無關，│
│    │            │                │不予沒收    │
├──┼──────┼────────┼──────┤
│ 6  │電子磅秤    │2 個            │毒品危害防制│
│    │            │                │條例第19條第│
│    │            │                │1項沒收     │
├──┼──────┼────────┼──────┤
│ 7  │寶特瓶吸食器│2 個            │與本案無關，│
│    │            │                │不予沒收    │
├──┼──────┼────────┼──────┤
│ 8  │玻璃吸食器  │3 個            │與本案無關，│
│    │            │                │不予沒收    │
├──┼──────┼────────┼──────┤
│ 9  │吸食器及分裝│1 組            │與本案無關，│
│    │工具        │                │不予沒收    │
├──┼──────┼────────┼──────┤
│ 10 │分裝罐      │3 個            │毒品危害防制│
│    │            │                │條例第19條第│
│    │            │                │1項沒收     │
├──┼──────┼────────┼──────┤
│ 11 │分裝袋      │1 組            │預備供分裝毒│
│    │            │                │品所用之物，│
│    │            │                │依刑法第38條│
│    │            │                │第1 項第2 款│
│    │            │                │沒收        │
├──┼──────┼────────┼──────┤
│ 12 │吊秤        │1 個            │毒品危害防制│
│    │            │                │條例第19條第│
│    │            │                │1項沒收     │
├──┼──────┼────────┼──────┤
│ 13 │大麻儲存盒  │1 個            │毒品危害防制│
│    │            │                │條例第19條第│
│    │            │                │1項沒收     │
├──┼──────┼────────┼──────┤
│ 14 │行動電話（型│1 支            │毒品危害防制│
│    │號為NokiaN70│                │條例第19條第│
│    │，含門號0955│                │1項沒收     │
│    │520511 號SIM│                │            │
│    │卡）        │                │            │
├──┼──────┼────────┼──────┤
│ 15 │含第四級毒品│1 粒（驗餘淨重0.│與本案無關，│
│    │安定（Diazep│1758公克）      │不予沒收    │
│    │am ）成分之 │                │            │
│    │淺綠色圓形錠│                │            │
└──┴──────┴────────┴──────┘
附錄本案論罪科刑法條全文：
毒品危害防制條例第4 條：
製造、運輸、販賣第一級毒品者，處死刑或無期徒刑；處無期徒
刑者，得併科新臺幣1 千萬元以下罰金。
製造、運輸、販賣第二級毒品者，處無期徒刑或7 年以上有期徒
刑，得併科新臺幣7 百萬元以下罰金。
製造、運輸、販賣第三級毒品者，處5 年以上有期徒刑，得併科
新臺幣5 百萬元以下罰金。
製造、運輸、販賣第四級毒品者，處3 年以上10年以下有期徒刑
，得併科新臺幣3 百萬元以下罰金。
製造、運輸、販賣專供製造或施用毒品之器具者，處1 年以上7
年以下有期徒刑，得併科新臺幣1 百萬元以下罰金。
前5 項之未遂犯罰之。
毒品危害防制條例第17條第2項：
犯第 4 條至第 8 條之罪於偵查及審判中均自白者，減輕其刑。